【裁判字號】    94,易,1230
【裁判日期】    950102
【裁判案由】    竊盜
【裁判全文】
臺灣桃園地方法院刑事判決              94年度易字第1230號
公  訴  人  臺灣桃園地方法院檢察署檢察官
被      告  乙○○
            戊○○
上列被告因竊盜案件，經檢察官提起公訴（94年度偵字第12319
號、14058 號），被告於本院準備程序進行中，就被訴事實均為
有罪之陳述，經本院告知簡式審判程序意旨，並聽取公訴人及被
告之意見後，本院合議庭裁定依簡式審判程序審理，判決如下：
    主  文
乙○○、戊○○共同連續攜帶兇器竊盜，各處有期徒刑壹年。扣
案之自製磨尖剪刀壹支沒收。
    事  實
一、乙○○、戊○○共同意圖為自己不法之所有，並基於概括之
    犯意聯絡，各自攜帶其所有客觀上足以對人之生命、身體、
    安全構成威脅，具有危險性之兇器自製磨尖剪刀及螺絲起子
    （未扣案）各一支，連續於附表所示之時地，以其中一人下
    手行竊，另一人在旁把風，強行以前述自製磨尖剪刀或螺絲
    起子撬開如附表所示機車之電門鎖或自小客車之門鎖及電門
    鎖之方式（附表所示各次之毀損犯行，均未據告訴），竊取
    如附表所示之機車或自小客車，得手後隨即逃逸（附表編號
    五之犯行，因其二人無法發動該車，且車內亦無財物，故該
    次竊盜犯行並未取得財物，而屬未遂），嗣於九十四年五月
    九日上午五時三十分許，不知情之李華川騎乘如附表編號三
    所示之機車，行經桃園縣龍潭鄉○○路三四五巷巷口時，為
    警查獲，並循線查知其二人如附表編號三、四、五所示之犯
    行；又乙○○於九十四年五月十九日晚間九時四十分許，駕
    駛如附表編號六所示之自小客車，在桃園縣龍潭鄉○○街三
    ○五巷巷口，為警查獲，並循線查知如附表編號一、二、六
    、七所示之犯行，且扣得乙○○所有供如附表所示竊盜犯罪
    所用之自製磨尖剪刀一支。
二、案經桃園縣政府警察局平鎮分局報請臺灣桃園地方法院檢察
    署檢察官偵查起訴。
    理  由
一、本案被告乙○○、戊○○所犯之加重竊盜罪，為死刑、無期
    徒刑、最輕本刑三年以上有期徒刑或高等法院管轄第一審案
    件以外之罪，而被告二人於本院準備程序進行中，就被訴事
    實均為有罪之陳述，經本院告知簡式審判程序意旨，並聽取
    公訴人及被告二人之意見後，本院合議庭依刑事訴訟法第二
    百七十三條之一第一項之規定，裁定依簡式審判程序審理。
二、上揭犯罪事實，業據被告二人迭於警詢、偵審時坦承不諱，
    核與如附表所示被害人壬○○、丙○○、庚○○○、丁○○
    、甲○○、己○○、辛○○等人及證人李華川於警詢時證述
    之情節相符，並有贓物認領保管單、車籍資料及現場照片等
    件在卷可按，且有被告乙○○所有供本案竊盜犯罪所用之自
    製磨尖剪刀一支扣案可資佐證，足認被告二人前開自白與事
    實相符，堪以採信。本件事證明確，被告二人所為之犯行，
    洵堪認定。
三、論罪科刑部分：
（一）按所謂兇器，其種類並無限制，凡客觀上足以對人之生命
      、身體、安全構成威脅，具有危險性之兇器均屬之，且祇
      須行竊時攜帶此種具有危險性之兇器為已足，並不以攜帶
      之初有行兇之意圖為必要，最高法院七十九年度台上字第
      五二五三號判例意旨參照。查被告乙○○、戊○○於附表
      各次所示之竊盜犯行，行為時所攜帶之自製磨尖剪刀及螺
      絲起子各一支，均屬質地堅硬、尖端銳利之金屬製品，除
      經被告二人供述在卷外，並有前述自製磨尖剪刀之照片一
      張附卷可佐，客觀上足以危害他人生命、身體之安全，自
      屬兇器無疑。核被告二人於附表編號一、二、三、四、六
      、七所為，係犯刑法第三百二十一條第一項第三款之攜帶
      兇器加重竊盜罪；附表編號五所為，係犯同條第二項、第
      一項第三款之攜帶兇器加重竊盜未遂罪。
（二）被告二人於附表各次所示之竊盜犯行，皆有犯意聯絡及行
      為分擔，應論以共同正犯。又被告二人先後所犯如附表所
      示之竊盜既、未遂犯行，時間緊接，均觸犯基本構成要件
      相同之罪名，顯各係基於概括犯意為之，為連續犯，依刑
      法第五十六條之規定，皆應從情節較重之攜帶兇器加重竊
      盜既遂一罪論，並均加重其刑。
（三）爰審酌被告二人所犯如附表所示竊盜案件之犯罪情節、所
      竊得之財物、被害人受損之程度，兼衡其二人犯後均坦承
      犯行，態度尚屬良好等一切情狀，分別量處如主文所示之
      刑，以資懲戒。
四、沒收部分：
    扣案之自製磨尖剪刀一支，為被告乙○○所有，且係供附表
    所示竊盜犯罪所用之物，業據其供承在卷，併依刑法第三十
    八條第一項第二款之規定諭知沒收。至被告戊○○所攜帶供
    附表所示之竊盜犯罪所用之螺絲起子一支，業據被告戊○○
    供稱已丟棄不復尋得等語在卷，故該支螺絲起子既未扣案，
    且無證據足以證明前述螺絲起子尚屬存在，為免執行之困擾
    ，爰不諭知沒收，併此敘明。
據上論斷，應依刑事訴訟法第二百七十三條之一第一項、第二百
九十九條第一項前段，刑法第二十八條、第五十六條、第三百二
十一條第一項第三款、第三十八條第一項第二款，判決如主文。
本案經檢察官楊挺宏到庭執行職務。
中    華    民    國    95    年    1     月    2     日
                  刑事第八庭    法  官  吳為平
以上正本證明與原本無異。
如不服本判決，應於送達後十日內，向本院提出上訴狀。
                                書記官  賴朱梅
中    華    民    國    95    年    1     月    4     日
附表：
┌───┬─────────┬─────────┬───────┬─────┐
│ 編號 │    行竊時間      │    行竊地點      │   所得財物   │   備註   │
│      │                  │                  │  （被害人）  │          │
├───┼─────────┼─────────┼───────┼─────┤
│  一  │九十四年五月一日上│桃園縣龍潭鄉○○路│壬○○所有之車│九十四年度│
│      │午六時許。        │六三巷一二之四號前│號GYT －一○七│偵字第一二│
│      │                  │。                │號機車。      │三一九號。│
├───┼─────────┼─────────┼───────┼─────┤
│  二  │九十四年五月二日下│桃園縣龍潭鄉○○路│丙○○所有之車│九十四年度│
│      │午一時三十分許。  │三三六巷一五七號前│號SK九－九二○│偵字第一二│
│      │                  │。                │號機車。      │三一九號。│
├───┼─────────┼─────────┼───────┼─────┤
│  三  │九十四年五月八日晚│桃園縣龍潭鄉○○路│庚○○○所有之│九十四年度│
│      │間十一時許。      │二六一巷一號前。  │車號EWB －五九│偵字第一四│
│      │                  │                  │五號機車。    │○五八號。│
├───┼─────────┼─────────┼───────┼─────┤
│  四  │九十四年五月十日凌│桃園縣龍潭鄉○○路│丁○○所有之車│九十四年度│
│      │晨二時許。        │五一號前。        │號SM五－九八二│偵字第一四│
│      │                  │                  │號機車。      │○五八號。│
├───┼─────────┼─────────┼───────┼─────┤
│  五  │九十四年五月十五日│桃園縣平鎮市○○路│欲竊取甲○○使│九十四年度│
│      │晚間八時許。      │二○一巷巷口。    │用之車號三P －│偵字第一四│
│      │                  │                  │四九○九號自小│○五八號。│
│      │                  │                  │客車及車內財物│          │
│      │                  │                  │，惟因無法啟動│          │
│      │                  │                  │該車，及該車內│          │
│      │                  │                  │亦無財物，故未│          │
│      │                  │                  │得手而未遂。  │          │
├───┼─────────┼─────────┼───────┼─────┤
│  六  │九十四年五月十九日│桃園縣大溪鎮○○街│己○○所有之車│九十四年度│
│      │凌晨四時許。      │六四巷一六號旁。  │號七六二八－FG│偵字第一二│
│      │                  │                  │號自小客車。  │三一九號。│
├───┼─────────┼─────────┼───────┼─────┤
│  七  │九十四年五月十九日│桃園縣龍潭鄉○○路│辛○○所有之車│九十四年度│
│      │上午九時三十分許。│三四五巷巷口。    │號LF－八四五○│偵字第一二│
│      │                  │                  │號自小客車。  │三一九號。│
└───┴─────────┴─────────┴───────┴─────┘
附錄論罪科刑法條：
刑法第三百二十一條
犯竊盜罪而有左列情形之一者，處六月以上、五年以下有期徒刑：
一  於夜間侵入住宅或有人居住之建築物、船艦或隱匿其內而犯之者。
二  毀越門扇、牆垣或其他安全設備而犯之者。
三  攜帶兇器而犯之者。
四  結夥三人以上而犯之者。
五  乘火災、水災或其他災害之際而犯之者。
六  在車站或埠頭而犯之者。
前項之未遂犯罰之。


司法院資訊處製作；財團法人民間司法改革基金會備份。
